【裁判字號】    99,聲,256
【裁判日期】    990304
【裁判案由】    具保停止羈押
【裁判全文】
臺灣屏東地方法院刑事裁定               99年度聲字第256號
聲  請  人  甲○○
即  被  告
上列被告因因違反槍砲彈藥刀械管制條例等案件（97年度訴字第
1677號），聲請人即被告聲請具保停止羈押，本院裁定如下：
    主  文
聲請駁回。
    理  由
一、本件聲請意旨如附件聲請具保停止羈押狀所載（如附件）。
二、被告經法官訊問後，認為犯罪嫌疑重大，而有所犯為死刑、
    無期徒刑或最輕本刑為5 年以上有期徒刑之罪之情形，非予
    羈押，顯難進行追訴、審判或執行者，得羈押之，刑事訴訟
    法第101 條第1 項第3 款定有明文。刑事被告經訊問後，認
    為有（舊）刑事訴訟法第76條（要件略如現行法第101 條第
    1 項規定）所定情形者，於必要時得羈押之，為同法第10 1
    條所明定，所謂必要與否，自應按照訴訟進行程度，及其他
    一切情事，由法院斟酌認定（最高法院29年抗字第57號判例
    意旨參照）。又「羈押之目的，除在於確保刑事偵查、審判
    程式之完成外，另亦有刑事執行保全之目的，本件屬得上訴
    第三審之案件，審判程式尚未完成，且抗告人所犯係最輕本
    刑為有期徒刑5 年以上之罪，犯嫌重大，亦有保全抗告人將
    來刑事執行之必要，非予羈押，顯難進行審判或執行，其羈
    押原因並未消滅，依法駁回其撤銷羈押或命具保停止羈押之
    聲請。經核於法尚無不合」（最高法院91年度台抗字第409
    號判決意旨參照）。
三、查聲請人即被告甲○○因違反槍砲彈藥刀械管制條例等案件
    ，經檢察官提起公訴，前經本院訊問後，依既有卷證認其等
    涉犯槍砲彈藥刀械防制條例第8 條第4 項、第12條第4 項、
    刑法第271 條第2 項、第1 項之犯罪嫌疑重大，為最輕本刑
    5 年以上有期徒刑之罪，非予羈押顯難進行審判及執行，有
    羈押之必要，而於民國97年11月26日，依刑事訴訟法第101
    條第1 項第3 款規定，予以執行羈押，並自98年2 月26日、
    4 月26、6 月26日、8 月26日、10月26日、12月26日、99年
    1 月26分別延長羈押2 月。經查，聲請意旨雖仍辯稱聲請人
    即被告甲○○於案發當時並不知悉同案被告鄭永聖持有槍枝
    云云，然本案業已於99年1 月13日言詞辯論終結，同年2 月
    2 日宣判，是本院已認定被告甲○○確有本件犯行，其犯罪
    嫌疑重大自不待言。再者，行為人於犯案後有無逃亡之事實
    與犯罪偵查機關是否已掌握其行蹤尚屬二事，查被告與其父
    兄吳小林、吳曜宏於97年9 月7 日犯案後未繼續留在其等位
    於屏東縣萬丹鄉之住處，反即離去屏東前往桃園，業據被告
    甲○○供承明確，核與吳小林、吳曜宏於偵訊證述相符，因
    致犯罪偵查機關尚須以監聽等方式追查其所在，且被告甲○
    ○案發後在桃園縣平鎮市○○路289 巷6 號居住多日，且該
    段期間，對接聽電話及通話內容方面多所保留、甚為小心，
    有通訊監聽譯文在卷可按，直至97年10月2 日始為員警循線
    拘提到案，顯有事實足認有逃亡之虞，自難以偵查機關嗣後
    始掌握被告甲○○之行蹤而認其無逃亡之事實。況其所犯為
    死刑、無期徒刑及最輕本刑有期徒刑10年以上之重罪，屬得
    上訴第三審之案件，審判程序尚未完成，且被告甲○○已提
    起上訴，若判決確定，在面臨執行長期刑期之壓力下，難謂
    無逃亡之可能，是本案被告亦具刑事訴訟法第101 條第1 項
    第1 款之羈押原因，為確保將來審判程序之順利進行及刑之
    執行，併審酌被告犯罪之性質、持槍朝人射擊之情節，對社
    會治安影響極為重大等一切情狀，本院認有繼續執行之必要
    ，該羈押之必要性尚無從因具保或限制住居等手段替代，綜
    上所述，本件聲請為無理由，應予駁回。
四、爰依刑事訴訟法第220 條規定，裁定如主文。
中    華    民    國    99    年    3     月    4     日
（得抗告）        刑事第二庭審判長法  官  黃國永
                                  法  官  簡光昌
                                  法  官  劉怡孜
以上正本證明與原本無異。
如不服本裁定應於收受送達後五日內向本院提出抗告書狀敘述抗
告之理由抗告於台灣高等法院高雄分院。
中    華    民    國    99    年    3     月    4     日
                                   書記官  薛慧茹

司法院資訊處製作；財團法人民間司法改革基金會備份。
